臺灣板橋地方法院刑事判決　　　　　　　　　　　　九十三年度簡上字第二六八號
　　上　訴　人
　　即　被　告　甲○○
右列上訴人即被告因竊盜案件，不服本院九十三年度簡字第一二五五號，中華民國九
十三年四月十九日所為第一審簡易判決（聲請簡易判決處刑案號：九十三年度偵字第
二一五三號），提起上訴，本院管轄第二審之合議庭判決如左：
    主  文
上訴駁回。
    事  實
一、甲○○前有多項前科，曾因犯過失傷害罪，經臺灣高等法院以八十九年度交上易
    字第五００號判決判處有期徒刑三月，如易科罰金以（銀元）三百元折算一日確
    定，於民國九十年五月十四日易科罰金執行完畢（於本件構成累犯）。猶不知悔
    改，復意圖為自己不法之所有，於九十三年一月十一日下午五時許，在臺北縣新
    海橋（連接板橋與新莊之橋）車道上，竊取乙○○所有車牌號碼ＦＡＴ─一三○
    號重機車一部（按前開機車係乙○○於九十三年一月九日下午十時許，在臺北縣
    新莊市○○街八十二巷十號前被不詳人士所竊之後，該不詳人士再將之放置在前
    開臺北縣新海橋車道上），得手後，甲○○於九十三年一月十一日下午五時三十
    分許，以ＧＩＱ—四七七號機車加裝二輪鐵板車以載運乙○○前揭機車，行經臺
    北縣板橋市○○○街一二四巷一號前，為警查獲，並當場扣得前揭乙○○所有車
    牌號碼ＦＡＴ─一三○號重機車一部。
二、案經臺北縣政府警察局移送臺灣板橋地方法院檢察署檢察官偵查後，聲請簡易判
    決處刑。
    理  由
一、訊據上訴人即被告甲○○固坦承於九十三年一月十一日下午五時許，在臺北縣新
    海橋車道上，見該車道上停有車牌號碼ＦＡＴ─一三○號重機車一部，即用其所
    有之ＧＩＱ—四七七號機車加裝二輪鐵板車載運前揭機車，行經臺北縣板橋市○
    ○○街一二四巷一號前，為警查獲等情，惟矢口否認有何竊盜犯行，辯稱：「我
    是從事資源回收業，我在前一、二天就有看到車牌號碼ＦＡＴ─一三○號重機車
    一部，停放在新海橋之車道上都沒有人動，我以為是別人棄置不要之廢棄物，且
    該重機車停放在橋上，會妨礙交通，所以我就自己將前開重機車拖走。」云云。
    惟查：
（一）車牌號碼ＦＡＴ─一三○號重機車，係乙○○所有，該機車係於九十三年一月
      九日下午十時許，在臺北縣新莊市○○街八十二巷十號前被竊，其於九十三年
      一月九日下午十一時許向警方報案等情，業據被害人乙○○在警詢與偵查中證
      述明確（見九十三年度偵字第二一五三號偵查卷第十至十二頁、第三十二至三
      十三頁）。此外，復有臺北縣政府警察局車輛失竊電腦輸入單，及車輛竊盜、
      車牌失竊資料個別查詢報表─查詢車輛認可資料各一件附卷可稽（見九十三年
      度偵字第二一五三號偵查卷第十五至十六頁）。足徵前開車牌號碼ＦＡＴ─一
      三○號重機車確係乙○○被竊之物，且該機車被不詳人士竊走後將之移置在臺
      北縣新海橋車道上等情，均洵堪認定。
（二）被告雖辯稱其以為上開放置在臺北縣新海橋車道上，車牌號碼ＦＡＴ─一三○
      號重機車，係別人棄置不要之廢棄物，其才取走，故其並沒有竊盜之故意云云
      。然前開機車之外觀看起來並不舊，此有卷附機車照片四幀可稽（見九十三年
      度偵字第二一五三號偵查卷第十八至十九頁），況被告自承知悉清潔隊如果要
      將報廢車輛拖吊，要先在該等車輛上張貼公告，惟前開機車上並未有張貼要將
      之拖吊之公告等語（見本院九十三年八月十一日審判筆錄），足徵前開機車自
      外觀觀之並非屬於他人廢棄不要之物，且依被告自承係從事資源回收業，則其
      應知悉如果是報廢或清潔隊要拖走之車輛，清潔隊會張貼公告，惟系爭機車並
      未有張貼公告，益徵被告實明知前開車牌號碼ＦＡＴ─一三○號重機車並非係
      屬報廢或屬於清潔隊要以廢棄物處理之車輛，當無疑義。故被告主觀上確明知
      前開機車係屬他人之物，且並非屬於廢棄物。則被告將之逕行拖走，應有竊盜
      他人之物之故意，亦堪認定。
（三）再前開車牌號碼ＦＡＴ─一三○號重機車，雖係不詳人士於九十三年一月九日
      下午十時許，在臺北縣新莊市○○街八十二巷十號前將之竊走後，移置在臺北
      縣新海橋車道上，再被被告取走，惟被害人乙○○主觀上並無拋棄該機車所有
      權之意，且亦無證據證明該不詳人士有拋棄該機車占有之意，即乙○○與該不
      詳人士並未有喪失對於前開機車之持有支配關係，故被告前開在臺北縣新海橋
      車道上，將上開車牌號碼ＦＡＴ─一三○號重機車取走之行為，實係破壞乙○
      ○與上開不詳人士對於該機車之持有支配關係，亦無疑義。
（四）另被告辯稱其為了避免上開機車放置在新海橋車道上，會妨礙交通，故逕行將
      之載走云云。惟被告苟為了避免該機車放在橋上會妨礙交通，其應該報警處理
      ，而不是自行將之載走，故被告前開辯解，顯係畏罪卸責之虛詞，委無足採。
（五）又被害人乙○○業已將車牌號碼ＦＡＴ─一三○號重機車自警方處取回，亦有
      贓物認領保管單一紙在卷足憑（見九十三年度偵字第二一五三號偵查卷第十四
      頁）。
綜上諸情參互以析，被告所辯，無非事後畏罪卸責之虛詞，本案事證明確，被告犯行
堪以認定，應予依法論科。
二、核被告所為，係犯刑法第三百二十條第一項之竊盜罪。查被告前有多項前科，曾
    因犯過失傷害罪，經臺灣高等法院以八十九年度交上易字第五００號判決判處有
    期徒刑三月，如易科罰金以（銀元）三百元折算一日確定，於九十年五月十四日
    易科罰金執行完畢等情，此有卷附臺灣高等法院被告全國前案紀錄表可稽，其於
    五年之內再犯本件有期徒刑以上之罪，為累犯，應依刑法第四十七條之規定加重
    其刑。雖原審認為被告係於九十三年一月九日下午十時許，在臺北縣新莊市○○
    街八十二巷十號前，竊盜乙○○所有之前開機車一節，爰予更正如事實欄一所載
    之被告係於九十三年一月十一日下午五時許，在臺北縣新海橋車道上，竊盜該機
    車。惟原審以被告罪證明確，適用刑事訴訟法第四百四十九條第一項前段、第四
    百五十四條第二項，刑法第三百二十條第一項、第四十七條、第四十一條第一項
    前段，罰金罰鍰提高標準條例第一條前段、第二條，處被告拘役五十日，並諭知
    易科罰金之折算標準，其認事用法，均無不當。且本院合議庭審酌被告素行不佳
    ，被告正值壯年，不思向上，竟竊盜他人之機車，再被告犯後飾詞卸責、毫無悔
    意、態度不佳等一切情狀，而認原審之量刑亦稱妥適，應予維持。上訴人之上訴
    意旨，指摘被告僅是載走廢棄物，未有竊盜故意云云，然前開上訴理由均不足採
    ，業經本院論述如前，故上訴人之上訴為無理由，應予駁回。
據上論斷，應依刑事訴訟法第四百五十五條之一第一項、第三項、第三百六十八條，
判決如主文。
本案經檢察官李吉祥到庭執行職務。
中      華      民      國    九十三    年     八       月   二十五     日
                          臺灣板橋地方法院刑事第十二庭
                              審判長法  官  許仕楓
                                    法  官  吳佳穎
                                    法  官  許必奇
右正本證明與原本無異。
不得上訴。
                                    書記官  金和國
中      華      民      國    九十三    年     八       月   二十五     日
附錄：
中華民國刑法第三百二十條第一項：
意圖為自己或第三人不法之所有，而竊取他人之動產者，為竊盜罪，處五年以下有期
徒刑、拘役或五百元以下罰金。
